# 是否属于股份支付

提问人：renaiqiang 时间：2017-04-17 20:39:25
A公司拟以 14 年， 15 年， 16 年 1 月（两年一期）为基准日上新三板，在 2016 年 1 月份，A公司的法人股东M公司将其部分股权对外转让，其中对A公司高管转让价格是 2 元/股（考虑到均为公司老员工，故价格较低，[size=14.2857151031494px]无其他外部条件约束（如可执行权，等待期等）），对公司实际控制人的朋友转让价格也是 2 元/股，对公司外部无关人员转让价格是 3 元。
问题：同一次转让，价格不同，哪一个是公允价格，对公司高管转让是否满足股份支付的条件，可否确认为股份支付？
求教各位大神？

回答人：chenyiwei
对高管的转让应作为股份支付。对实际控制人朋友的转让，如果历史上该受让方也为本企业提供过资源支持的，也应作为股份支付处理。如果没有特殊情况，则向外部非关联第三方的转让价格可以看作公允价值。

提问人：renaiqiang 时间：2017-04-19 19:40:01
A公司高管转让价格是 2 元/股,但是附加了一些限制性条件，如： 5 年内未经M公司同意，不得辞职；高管根据本协议受让的股票 5 年内没有卖出的，M公司有权按照本协议的转让价格（ 2 元/股）回购该股权；高管根据本协议受让的股票已经卖出的，所产生的利润归M公司所有，产生亏损的，亏损由高管自负。 对外部无关人员及实际控制人的朋友，没有这些限制性条款。 这样的情况，股份支付的公允价格按照 3 元/股是否合理？是否要确认股份支付？

回答人：chenyiwei
这样，则这些高管能否享有或承担股份公允价值变动的收益和风险？是否不是股份支付，而应作为利润分享计划处理？